
\vspace{1.8em}
\begin{minipage}{\textwidth}
\stepcounter{mallinumber}
\textbf{Tüüpsõnamall \arabic{mallinumber}\,\vadja{susi}}\\

\begin{sideways}
\begin{tabular}{l l}
muutvormimall & tunnused \\
\hline
\underline{su}\,+\,si & \textsc{ sg nom } \\
\underline{su}\,+\,õ & \textsc{ sg gen } \\
\underline{su}\,+\,ttõ & \textsc{ sg par } \\
\underline{su}\,+\,ttõsõ & \textsc{ sg ill } \\
\underline{su}\,+\,õz & \textsc{ sg ine } \\
\underline{su}\,+\,õss & \textsc{ sg ela } \\
\underline{su}\,+\,õllõ & \textsc{ sg all } \\
\underline{su}\,+\,õll & \textsc{ sg ade } \\
\underline{su}\,+\,õlt & \textsc{ sg abl } \\
\underline{su}\,+\,õssi & \textsc{ sg tra } \\
\underline{su}\,+\,õssaa & \textsc{ sg ter } \\
\underline{su}\,+\,õka & \textsc{ sg com } \\
\underline{su}\,+\,õd & \textsc{ pl nom } \\
\underline{su}\,+\,sijõ & \textsc{ pl gen } \\
\underline{su}\,+\,siit & \textsc{ pl par } \\
\underline{su}\,+\,siisõ & \textsc{ pl ill } \\
\underline{su}\,+\,siiz & \textsc{ pl ine } \\
\underline{su}\,+\,siiss & \textsc{ pl ela } \\
\underline{su}\,+\,siillõ & \textsc{ pl all } \\
\underline{su}\,+\,siill & \textsc{ pl ade } \\
\underline{su}\,+\,siilt & \textsc{ pl abl } \\
\underline{su}\,+\,siissi & \textsc{ pl tra } \\
\underline{su}\,+\,siissaa & \textsc{ pl ter } \\
\underline{su}\,+\,sijka & \textsc{ pl com } \\
\end{tabular}
\end{sideways}
\captionof{table}{Tüüpsõna \arabic{mallinumber}\,\textit{susi} ekstraheeritud muutvormimallid.}
\label{tab:tüüpsõnamall-susi}

\end{minipage}

 
\vspace{1em}
\noindent Tüüpsõna ei hõlma teisi lekseeme vormi\-sõnastikus.
